# 带激励措施的利率互换账务处理

提问人：LL遇见 123123 时间：2020-06-12 10:16:53
陈版，您好！请问下中小商业银行与人行签订的带激励措施的利率互换协议（人行付固定，收浮动，实际给予中小商业银行1%左右的互换利差），应如何账务处理？是否和普通利率互换一样，作为衍生金融工具进行账务处理，还是需考虑纳入政府补助相关账务处理

回答人：chenyiwei
不清楚具体情况，但对于商业银行与央行之间发生的，其条款明显对商业银行有政策性利益倾斜的项目，理论上应单独识别和计量其中的政府补助因素。
但是，由于这种政府补助所对应的是以公允价值计量的资产和负债，而不是传统上对应于以历史成本计量模式进行后续计量的资产和负债，所以这类政府补助可能也就是一并计入到公允价值变动损益中了，而不是在最终实现时才确认损益。